【裁判字號】    90,易,1208
【裁判日期】    900430
【裁判案由】    家庭暴力防治法之傷害
【裁判全文】
臺灣臺中地方法院刑事判決                          九十年度易字第一二八號
    公  訴  人  臺灣臺中地方法院檢察署檢察官
    被      告  乙○○
右列被告因家庭暴力之傷害案件，經檢察官提起公訴（九十年度偵字第五六一０號）
，本院判決如左：
    主  文
乙○○傷害人之身體，處拘役拾日，如易科罰金，以佰元折算壹日。
    事  實
一、乙○○（前曾於民國八十一年九月四日，因賭博案件，經本院判處有期徒刑三月
    確定，後於八十一年十月十三日經易科罰金執行完畢，不構成累犯）與甲○○二
    人係夫妻關係，為家庭暴力防治法第三條第一款所定之家庭成員。乙○○於民國
    九十年三月十七日下午十一時許，在其位於臺中市○○區○○里○○○路○段一
    一六之一號之住處，因細故與甲○○發生口角，乙○○心生不悅，竟基於普通傷
    害之犯意，以徒手毆打及以強力拉扯甲○○四肢之方式，致使甲○○因此受有四
    肢多處淤傷挫傷等之傷害。
二、案經甲○○訴由臺中市警察局第四分局報請臺灣臺中地方法院檢察署檢察官偵查
    起訴。
    理  由
一、訊據被告乙○○固坦承其與甲○○係夫妻關係，二人平日感情不睦，並確有於上
    開時、地拉扯甲○○致使其倒地受傷等事實，惟仍矢口否認有何以手毆打甲○○
    成傷之犯行，辯稱：甲○○是因伊拉扯到她才受傷云云。惟查：右揭事實，業據
    告訴人甲○○於警訊時指訴綦詳，參酌告訴人甲○○所受之傷害部位除手部外，
    另有雙腳，衡情依告訴人所受傷害之部位判斷，應非如被告所辯係因拉扯所致，
    被告空言否認以手毆打甲○○成傷顯係事後卸責之詞，不足採信，此外，復有診
    斷證明書一紙及照片六幀附卷可稽，本件事證明確，被告犯行洵堪認定。
二、被告乙○○與告訴人甲○○二人確係夫妻關係，有被告口卡片附卷可參，是渠二
    人確為家庭暴力防治法第三條第一款所定之家庭成員。核被告所為，係犯刑法第
    二百七十七條第一項之普通傷害罪，屬家庭暴力防治法第二條第二項之家庭暴力
    罪。爰審酌被告之素行、犯罪之動機僅因細故即毆打其妻、目的、手段、告訴人
    受傷害程度及被告犯罪後之態度等一切情狀，量處如主文所示之刑，並諭知易科
    罰金之折算標準。
據上論斷，應依刑事訴訟法第二百九十九條第一項前段，刑法第二百七十七條第一項
、第四十一條第一項前段，罰金罰鍰提高標準條例第一條前段、第二條，判決如主文
。
本案經檢察官黃江穎到庭執行職務。
中      華      民      國      九十      年      四    月      三十    日
                              臺灣臺中地方法院刑事第四庭
                                  法  官  許  旭  聖
右正本證明與原本無異
如不服本判決，應於送達後十日內向本院提出上訴狀（須附繕本），上訴於臺灣高等
法院臺中分院。
                                  書記官
中      華      民      國      九十      年      四    月      三十    日
附錄論罪科刑法條：
刑法第二百七十七條第一項：
傷害人之身體或健康者，處三年以下有期徒刑、拘役或一千元以下罰金。


司法院資訊處製作；財團法人民間司法改革基金會備份。
